Inventaris van het archief van het Directoraat-Generaal voor Industrie en Regionaal Beleid, 1986-1992
Nationaal Archief, Den Haag
- Taakuitvoering, 2
  - Economische aangelegenheden, 1.82
    - Industrie. Dienstverlening. Handel, 1.824
      - Industrieën en producten van industrieën, 1.824.2
        - Scheepsbouw, 1.824.2:629.12
          - Stukken betreffende het vaststellen en toezeggen van subsidies voor de bouw van zeeschepen op basis van de Regeling Generieke Steun Zeescheepsnieuwbouw, 1980-1993; 2969-3417; 8 pakken en 441 omslagen
            - IHC Holland te Sliedrecht ten behoeve van de bouw van een sleephopperzuiger in opdracht van de Algemene Aannemingsmaatschappij D. Blankevoort & Zoon BV te Bloemendaal; projectnummer 88091; MEFIS-nummer 49717; bouwnummer 1192 1988-1991, 3288; omslag
            - IHC Holland te Sliedrecht ten behoeve van de bouw van een sleephopperzuiger in opdracht van Dredging Corporation of India Ltd.; projectnummer 88090; MEFIS-nummer 49651; bouwnummer 1189 1988-1991, 3289; omslag
            - IHC Holland te Sliedrecht ten behoeve van de bouw van een grindzuiger in opdracht van ARC Marine Ltd. te Southampton, Engeland; projectnummer 89031; MEFIS-nummer 52346; bouwnummer 1194 1989-1991, 3290; omslag
            - IHC Holland te Sliedrecht ten behoeve van de bouw van een cutterzuiger in opdracht van Ports & Shipping Organization (PSO) of Iran; projectnummer 91017; MEFIS-nummer 54471; bouwnummer 2234 1991-1992, 3291; omslag
            - IHC Holland te Sliedrecht ten behoeve van de bouw van een sleephopperzuiger 2400M3 in opdracht van China National Technical Import & Export Corporation te Peking, China; projectnummer 91016; MEFIS-nummer 54470; bouwnummer 1195 1991-1992, 3292; omslag
            - IHC Holland te Sliedrecht ten behoeve van de bouw van een sleephopperzuiger in opdracht van Cambel Agregats NV te Brugge, België; projectnummer 91015; MEFIS-nummer 54516; bouwnummer 1197 1991-1992, 3293; omslag
            - Lanser BV, Scheepswerf, te Sliedrecht ten behoeve van de bouw van een zeegaand droge-ladingsschip in opdracht van Madora V BV; projectnummer 88097/49652; bouwnummer 702 1988-1990, 3294; omslag
            - Lanser BV, Scheepswerf, te Sliedrecht ten behoeve van de bouw van een zeegaande tanker in opdracht van Navimer SA te Port de Mertert, Luxemburg; projectnummer 88114; MEFIS-nummer 51278; bouwnummer 703 1988-1991, 3295; omslag
            - Liesbosch Staal BV te Utrecht ten behoeve van een auto- en personenveerboot in opdracht van Vägverket in Zweden; projectnummer 87013; MEFIS-nummer 47827; bouwnummer S-191 1987-1988, 3296; omslag
            - Maaskant BV, Machinefabriek, te Stellendam ten behoeve van de bouw van een vissersvaartuig in opdracht van Firma Jac. Tanis Jac. Kmrszn en Zonen VOF te Goedereede; projectnummer 448-82-002 1982-1991, 3297; omslag
            - Maaskant en Zonen BV, Scheepswerf P., te Stellendam ten behoeve van de bouw van een vissersvaartuig in opdracht van Gebroeders H. en B. Marijs te Arnemuiden; projectnummer 448-80-301; bouwnummer 398 1980-1991, 3298; omslag
            - Maaskant Machinefabriek en Shipyards BV te Stellendam ten behoeve van de bouw van een viskotter in opdracht van J. Siereveld en Zonen te Arnemuiden; projectnummer 85-002 1985-1991, 3299; omslag
            - Maaskant Machinefabriek en Shipyards BV te Stellendam ten behoeve van de bouw van een viskotter in opdracht van de Gebroeders Marijs te Arnemuiden; projectnummer 86015; MEFIS-nummer 43612; bouwnummer 430 1986-1991, 3300; omslag
            - Maaskant Machinefabriek en Shipyards BV te Stellendam ten behoeve van de bouw van een viskotter in opdracht van Rederij Fenijn Breskens BV te Breskens; projectnummer 86011; MEFIS-nummer 43429; bouwnummer 419b 1986-1991, 3301; omslag
            - Maaskant Machinefabriek en Shipyards BV te Stellendam ten behoeve van een viskotter in opdracht van Albatros BV te Bruinisse 1987-1988, 3302; omslag
            - Maaskant Machinefabriek en Shipyards BV te Stellendam ten behoeve van de bouw van een viskotter in opdracht van Firma Gebr. Bakker te Den Helder; projectnummer 88017; MEFIS-nummer 49723; bouwnummer 444 1987-1989, 3303; omslag
            - Maaskant Machinefabriek en Shipyards BV te Stellendam ten behoeve van de bouw van een viskotter in opdracht van de Gebroeders Kleijn BV te Ouddorp; projectnummer 88020; MEFIS-nummer 49724 1987-1992, 3304; omslag
            - Maaskant Machinefabriek en Shipyards BV te Stellendam ten behoeve van de bouw van een vissersvaartuig in opdracht van O. Majala te Noorwegen; projectnummer 89011; MEFIS-nummer 51541; bouwnummer 477 1988-1990, 3305; omslag
            - Maaskant Machinefabriek en Shipyards BV te Stellendam ten behoeve van de bouw van een visserijschip in opdracht van W. Roukema te Furness, Noorwegen; projectnummer 89009; MEFIS-nummer 51418; bouwnummer 471 1988-1991, 3306; omslag
            - Maaskant Machinefabriek en Shipyards BV te Stellendam ten behoeve van de bouw van een visserijschip in opdracht van de NV Dirk te Brugge, België; projectnummer 89042; MEFIS-nummer 52358; bouwnummer 478 1989-1991, 3307; omslag
            - Merwede BV, Scheepswerf en Machinefabriek De, te Hardinxveld-Giessendam ten behoeve van de bouw van een zelfvarende cutterzuiger in opdracht van Hollands Aannemersbedrijf Zanen Verstoep NV te 's-Gravenhage; projectnummer 235-81-504 1981-1991, 3308; omslag
            - Merwede BV, Scheepswerf en Machinefabriek De, te Hardinxveld-Giessendam ten behoeve van de bouw van een supply vaartuig in opdracht van Smit Lloyd te Rotterdam; projectnummer 235-82-605 1982-1991, 3309; omslag
            - Merwede BV, Scheepswerf en Machinefabriek De, te Hardinxveld-Giessendam ten behoeve van de bouw van een tug anchor handling supply vaartuig in opdracht van Smit-Lloyd BV te Rotterdam; projectnummer 235-82-606; MEFIS-nummer 6196; bouwnummer 632 1982-1991, 3310; omslag
            - Merwede BV, Scheepswerf en Machinefabriek De, te Hardinxveld-Giessendam ten behoeve van de bouw van een stationaire zeewaardige cutterzuiger in opdracht van Materieel Exploitatie Maatschappij Breejenbout NV te Overveen; projectnummer 83015 1983-1991, 3311; omslag
            - Merwede BV, Scheepswerf en Machinefabriek De, te Hardinxveld-Giessendam ten behoeve van de bouw van een sleephopperzuiger in opdracht van Amsterdamse Ballast Bagger en Grond BV te Amstelveen; projectnummer 285-84-508; MEFIS-nummer 6199; bouwnummer 638 1985-1991, 3312; omslag
            - Merwede BV, Scheepswerf en Machinefabriek De, te Hardinxveld-Giessendam ten behoeve van de bouw van twee schepen voor Caspian Shipping in een samenwerkingsverband met de Koninklijke Maatschappij de Schelde 1986-1992, 3313; pak
            - Merwede BV, Scheepswerf en Machinefabriek De, te Hardinxveld-Giessendam ten behoeve van de bouw van een cruiseschip in opdracht van Nagasaki Holland Village Co. Ltd. te Japan; projectnummer 88115; MEFIS-nummer 50881; bouwnummer 654 1988-1990, 3314; omslag
            - Merwede BV, Scheepswerf en Machinefabriek De, te Hardinxveld-Giessendam ten behoeve van de bouw van een transportschip in opdracht van A/s EM. Z. Svitser in Denemarken; projectnummer 88101; MEFIS-nummer 49742; bouwnummer 649 1988-1990, 3315; omslag
            - Merwede BV, Scheepswerf en Machinefabriek De, te Hardinxveld-Giessendam ten behoeve van de bouw van een transportschip in opdracht van A/s EM. Z. Svitser in Denemarken; projectnummer 88102; MEFIS-nummer 49743; bouwnummer 650 1988-1990, 3316; omslag
            - Merwede BV, Scheepswerf en Machinefabriek De, te Hardinxveld-Giessendam ten behoeve van de bouw van een transportschip in opdracht van A/s EM. Z. Svitser in Denemarken; projectnummer 88103; MEFIS-nummer 49745; bouwnummer 651 1988-1990, 3317; omslag
            - Merwede BV, Scheepswerf en Machinefabriek De, te Hardinxveld-Giessendam ten behoeve van de bouw van een transportschip in opdracht van A/s EM. Z. Svitser in Denemarken; projectnummer 88104; MEFIS-nummer 49746; bouwnummer 652 1988-1990, 3318; omslag
            - Merwede BV, Scheepswerf en Machinefabriek De, te Hardinxveld-Giessendam ten behoeve van de bouw van een hopperzuiger in opdracht van South Coast Shipping Company Ltd. te Middlesex, Engeland; projectnummer 88140; bouwnummer 656 1988-1991, 3319; omslag
            - Merwede BV, Scheepswerf en Machinefabriek De, te Hardinxveld-Giessendam ten behoeve van de bouw van een hopperzuiger in opdracht van South Coast Shipping Company Limited te Feltham, Engeland; projectnummer 88138; MEFIS-nummer 51330; bouwnummer 655 1988-1991, 3320; omslag
            - Merwede BV, Scheepswerf en Machinefabriek De, te Hardinxveld-Giessendam ten behoeve van de bouw van een hopperzuiger in opdracht van South Coast Shipping Company Limited te Feltham, Engeland; projectnummer 88139; MEFIS-nummer 52667; bouwnummer 657 1990, 3321; omslag
            - Merwede BV, Scheepswerf en Machinefabriek De, te Hardinxveld-Giessendam ten behoeve van de bouw van een tanker in opdracht van Theodora BV te Gouda; projectnummer 91054; bouwnummer 658 1991-1992, 3322; omslag
            - Metz BV, Scheepswerf, te Urk ten behoeve van de bouw van een viskotter in opdracht van Machinefabriek A & L Hoekman te Urk; projectnummer 87031 1987-1989, 3323; omslag
            - Nieuwe Noord-Nederlandse Scheepswerven Groningen BV te Groningen ten behoeve van de bouw van een KHV-schip in opdracht van Mac Andrews te Londen; projectnummer 336-84-108; bouwnummer 409 1985-1986, 3324; omslag
            - Nieuwe Noord-Nederlandse Scheepswerven Groningen BV te Groningen ten behoeve van de bouw van een KHV-schip in opdracht van Mac Andrews te Londen; projectnummer 336-84-109; bouwnummer 410 1985-1986, 3325; omslag
            - Nieuwe Noord-Nederlandse Scheepswerven Groningen BV te Groningen ten behoeve van de bouw van een kleinhandelsvaartschip (KHV-schip) droge lading door E.J. Smit en Zoon's Scheepswerven te Hoogezand in opdracht van CV Motorschip Procyon i.o. (Moerman) te Rotterdam BV; projectnummer 86004; MEFIS-nummer 043432; bouwnummer 822 1985-1986, 3326; omslag
            - Peters BV, Scheepswerf, te Kampen ten behoeve van de bouw van een zeegaand motorvrachtschip in opdracht van Rederij Saeftinge te Delfzijl; projectnummer 89049; MEFIS-nummer 52355; bouwnummer 424 1989-1992, 3327; omslag
            - Peters BV, Scheepswerf, te Kampen ten behoeve van de bouw van een motorschip voor de kleine handelsvaart in opdracht van Fa. G. Switynk te Harlingen; projectnummer 91019; MEFIS-nummer 54521; bouwnummer 430 1990-1992, 3328; omslag
            - Peters BV, Scheepswerf, te Kampen ten behoeve van de bouw van een zeegaand stalen drooglading vrachtschip in opdracht van Scheepvaartbedrijf Doorduin VOF te Vlaardingen; projectnummer 91018; MEFIS-nummer 54520; bouwnummer 429 1990-1992, 3329; omslag
            - Peters Scheepsbouw BV te Kampen ten behoeve van de bouw van een zeesleepboot; projectnummer 479-81-401; bouwnummer 112 1980-1991, 3330; omslag
            - Slob BV, Scheepswerf, te Papendrecht ten behoeve van de bouw van een algemeen zeegaand motorvrachtschip tevens ingericht voor het transport van containers en zware lading in opdracht van Baum & Co GmbH & Co. KG te Nordenham in Duitsland; projectnummer 91005; MEFIS-nummer 54441; bouwnummer 392 1991-1992, 3331; omslag
            - Smit en Zn. Scheepswerven BV, E.J., te Hoogezand ten behoeve van de bouw van een kleinhandelsvaartschip (KHV-schip) in opdracht van de Stichting Nederlandse Scheepsbouw Export Centrale te Delft; projectnummer 40661 1984-1986, 3332; omslag
            - Stapel BV, Scheepswerf, te Spaarndam ten behoeve van de bouw van een cutterzuiger in opdracht van Volker Stevin Baggermaatschappij BV te Rotterdam; projectnummer 86018 1985-1991, 3333; omslag
            - Stapel BV, Scheepswerf, te Spaarndam ten behoeve van de bouw van een diesel hydraulische cutterzuiger in opdracht van Delta Shipyard Sliedrecht BV te Sliedrecht; projectnummer 87029; MEFIS-nummer 47828; bouwnummer 177 1987-1989, 3334; omslag
            - Tille Scheepsbouw BV te Kootstertille ten behoeve van de bouw van 2 gastankers in opdracht van Chemgas Intercoastel CV te Rotterdam; projectnummers 87011 en 87012 1986-1991, 3335; pak
            - Tille Scheepsbouw BV te Kootstertille ten behoeve van de bouw van een chemicaliën tanker type IMO II in opdracht van Rederij Theodora BV te Rotterdam; projectnummer 88005; MEFIS-nummer 49534; bouwnummer 266 1987-1989, 3336; omslag
            - Tille Scheepsbouw BV te Kootstertille ten behoeve van de bouw van een boomkorkotter in opdracht van BVBA De Zwerver te Zeebrugge in België; projectnummer 88014; MEFIS-nummer 49567; bouwnummer 265 1988-1990, 3337; omslag
            - Tille Scheepsbouw BV te Kootstertille ten behoeve van de bouw van een Multi Purpose Cargo Vessel in opdracht van Spliethoff's Bevrachtingskantoor BV te Amsterdam; projectnummer 88033; MEFIS-nummer 49674; bouwnummer 270 1988-1990, 3338; omslag
            - Tille Scheepsbouw BV te Kootstertille ten behoeve van de bouw van een Multi Purpose Cargo Vessel in opdracht van Spliethoff's Bevrachtingskantoor BV te Amsterdam; projectnummer 88034/49672 1988-1991, 3339; omslag
            - Tille Scheepsbouw BV te Kootstertille ten behoeve van de bouw van een Multi Purpose Cargo Vessel in opdracht van Spliethoff's Bevrachtingskantoor BV te Amsterdam; projectnummer 88036/49676 1988-1991, 3340; omslag
            - Tille Scheepsbouw BV te Kootstertille ten behoeve van de bouw van een Multi Purpose Cargo Vessel in opdracht van Spliethoff's Bevrachtingskantoor BV te Amsterdam; projectnummer 88037/51271 1988-1991, 3341; omslag
            - Tille Scheepsbouw BV te Kootstertille ten behoeve van de bouw van een ferry voor de president van India in opdracht van Conoship International BV te Groningen; projectnummer 89121 1989-1992, 3342; omslag
            - Tille Scheepsbouw BV te Kootstertille ten behoeve van de bouw van een ferry voor de president van India in opdracht van Conoship International BV te Groningen; projectnummer 89122 1989-1992, 3343; omslag
            - Verolme Scheepswerf Heusden BV te Heusden ten behoeve van de bouw van een kraanschip in opdracht van Smit Tak BV te Rotterdam; projectnummer 233-80-106 1980-1991, 3344; omslag
            - Verolme Scheepswerf Heusden BV te Heusden ten behoeve van de bouw van een bulkcarriër in opdracht van Stephenson Clarke Shipping Ltd. te Londen, Engeland; projectnummer 233-83-107; bouwnummer 992 1981-1991, 3345; omslag
            - Verolme Scheepswerf Heusden BV te Heusden ten behoeve van de bouw van een sleephopperzuiger in opdracht van Volker Stevin Baggermaatschappij Nederland BV te Rotterdam; projectnummer 233-83-510; bouwnummer 997 1981-1991, 3346; omslag
            - Verolme Scheepswerf Heusden BV te Heusden ten behoeve van de bouw van een sleephopperzuiger in opdracht van Volker Stevin Baggermaatschappij Nederland BV te Rotterdam; projectnummer 233-84-511 1981-1991, 3347; omslag
            - Verolme Scheepswerf Heusden BV te Heusden ten behoeve van de bouw van een chemicaliëntanker in opdracht van Gebr. Broere BV te Dordrecht; projectnummer 23383008; bouwnummer 995 1982-1991, 3348; omslag
            - Verolme Scheepswerf Heusden BV te Heusden ten behoeve van de bouw van een chemicaliëntanker in opdracht van Gebr. Broere BV te Dordrecht; projectnummer 23383009; bouwnummer 996 1982-1991, 3349; omslag
            - Verolme Scheepswerf Heusden BV te Heusden ten behoeve van de bouw van een containerschip in opdracht van Netcon BV te Rotterdam; projectnummer 86007 1985-1991, 3350; omslag
            - Verolme Scheepswerf Heusden BV te Heusden ten behoeve van de bouw van een containerschip in opdracht van Netcon BV te Rotterdam; projectnummer 86008 1985-1991, 3351; omslag
            - Verolme Scheepswerf Heusden BV te Heusden ten behoeve van de import van bouwmaterialen en componenten uit landen buiten de Europese Economische Gemeenschap (EEG); projectnummer 233-84-512 1985-1991, 3352; omslag
            - Verolme Scheepswerf Heusden BV te Heusden ten behoeve van de bouw van een chemicaliëntanker in opdracht van Tankvaart Dordrecht BV te Dordrecht; projectnummer 87010 1987-1990, 3353; omslag
            - Verolme Scheepswerf Heusden BV te Heusden ten behoeve van de bouw van een dubbeldeks autopassagiersschip in opdracht van Texels Eigen Stoomboot Onderneming NV te Den Hoorn; projectnummer 88004 1987-1992, 3354; omslag
            - Verolme Scheepswerf Heusden BV te Heusden ten behoeve van de bouw van een chemicaliëntanker in opdracht van Tankvaart Dordrecht BV te Dordrecht; projectnummer 87009; MEFIS-nummer 47809; bouwnummer 1009 1988-1990, 3355; omslag
            - Verolme Scheepswerf Heusden BV te Heusden ten behoeve van de bouw van een chemicaliëntanker in opdracht van Tankvaart Dordrecht BV te Dordrecht; projectnummer 88044; MEFIS-nummer 49594; bouwnummer 1016 1988-1990, 3356; omslag
            - Verolme Scheepswerf Heusden BV te Heusden ten behoeve van de bouw van de replica van de 19e-eeuwse radarboot Kanko Maru in opdracht van Nagasaki Holland Village Co.Ltd. te Seihi-Nishisonogi in Japan; projectnummer 87003; MEFIS-nummer 44359; bouwnummer 1004 1988-1990, 3357; omslag
            - Verolme Scheepswerf Heusden BV te Heusden ten behoeve van een containervessel in opdracht van de KNSM-Kroonburgh BV te Rotterdam; projectnummer 88029; MEFIS-nummer 49566; bouwnummer 1022 1988-1991, 3358; omslag
            - Verolme Scheepswerf Heusden BV te Heusden ten behoeve van een containerschip in opdracht van de KNSM-Kroonburgh BV te Rotterdam; projectnummer 89047; MEFIS-nummer 52668; bouwnummer 1023 1989-1990, 3359; omslag
            - Verolme Scheepswerf Heusden BV te Heusden ten behoeve van de bouw van een chemicaliëntanker in opdracht van Tankvaart Dordrecht BV te Dordrecht; projectnummer 89043; MEFIS-nummer 52326; bouwnummer 1024 1989-1992, 3360; omslag
            - Verolme Scheepswerf Heusden BV te Heusden ten behoeve van een cellulair containerschip in opdracht van Seatransport NV te Willemstad op Curaçao, Nederlandse Antillen; projectnummer 91003; MEFIS-nummer 54453; bouwnummer 1017 1990-1992, 3361; omslag
            - Vervako BV, Machinefabriek, te Heusden ten behoeve van de bouw van een tanker Maritima II in opdracht van Sanara SA te Parijs, Frankrijk; projectnummer 87042; MEFIS-nummer 48397; bouwnummer 295300 1987-1989, 3362; omslag
            - Vervako BV, Machinefabriek, te Heusden ten behoeve van een coaster in opdracht van Briese Beteiligungs GmbH und Co. KG. te Leer, Duitsland; projectnummer 89020; MEFIS-nummer 52328; bouwnummer 12521b 1988-1990, 3363; omslag
            - Vervako BV, Machinefabriek, te Heusden ten behoeve van een coaster in opdracht van Leda Shipping GmbH te Leer, Duitsland; projectnummer 89019; MEFIS-nummer 52327; bouwnummer 12521A 1988-1991, 3364; omslag
            - Visser BV, Scheepswerf, te Den Helder ten behoeve van de bouw van een multi purpose fishing vessel (freezer trawler) in opdracht van James Murrin te Ierland; projectnummer 88068/49725 1988-1990, 3365; omslag
            - Vos & Zonen BV, Machinefabriek, te Sliedrecht ten behoeve van de bouw van een cutterzuiger in opdracht van Baggermaatschappij Broekhoven te Zeist; projectnummer 241-84-502; bouwnummer 71 1984-1992, 3366; omslag
            - Waterhuizen Pattje BV, Scheepswerf, te Waterhuizen ten behoeve van de bouw van een droge-lading schip van 1600 BRT in opdracht van Wijnne en Barends BV te Delfzijl; projectnummer 333-80-002; bouwnummer 346 1981-1991, 3367; omslag
            - Waterhuizen Pattje BV, Scheepswerf, te Waterhuizen ten behoeve van de bouw van een eerste supply-schip in opdracht van Feronia Shipping te Parijs, Frankrijk; projectnummer 333-80-603; bouwnummer 347 1981-1991, 3368; omslag
            - Waterhuizen Pattje BV, Scheepswerf, te Waterhuizen ten behoeve van de bouw van een supply-schip in opdracht van Feronia Shipping te Parijs, Frankrijk; projectnummer 333-80-604; bouwnummer 349 1981-1991, 3369; omslag
            - Waterhuizen Pattje BV, Scheepswerf, te Waterhuizen ten behoeve van de bouw van een supply-schip in opdracht van Feronia Shipping te Parijs, Frankrijk; projectnummer 33381605, bouwnummer 348 1981-1991, 3370; omslag
            - Waterhuizen Pattje BV, Scheepswerf, te Waterhuizen ten behoeve van de bouw van een supply-vessel in opdracht van een Nederlandse rederij; projectnummer 82008 1982-1987, 3371; omslag
            - Waterhuizen Pattje BV, Scheepswerf, te Waterhuizen ten behoeve van de bouw van een koelschip in opdracht van Seatrade Groningen BV te Groningen; projectnummer 333-82-107; bouwnummer 352 1982-1991, 3372; omslag
            - Waterhuizen Pattje BV, Scheepswerf, te Waterhuizen ten behoeve van de bouw van een gastanker in opdracht van PF Transmar Limited te Færøer Eilanden; projectnummer 84024 1983-1987, 3373; omslag
            - Waterhuizen Pattje BV, Scheepswerf, te Waterhuizen ten behoeve van de bouw van een vrachtschip in opdracht van Umeazee CV te Emmen; projectnummer 33383008, bouwnummer 355 1983-1991, 3374; omslag
            - Waterhuizen Pattje BV, Scheepswerf, te Waterhuizen ten behoeve van de bouw van een gastanker in opdracht van PF Transmar Limited te Færøer Eilanden; projectnummer 33383009, bouwnummer 356 1983-1991, 3375; omslag
            - Waterhuizen Pattje BV, Scheepswerf, te Waterhuizen ten behoeve van de bouw van een kleinhandelsvaartschip (KHV-schip) in opdracht van Ierse Zee CV te Emmen; projectnummer 84033 1984-1987, 3376; omslag
            - Waterhuizen Pattje BV, Scheepswerf, te Waterhuizen ten behoeve van de bouw van een anchorhandling tug en supply vessel in opdracht van A.P. Møller te Denemarken; projectnummer 86016; bouwnummer 359 1986-1991, 3377; omslag
            - Waterhuizen Pattje BV, Scheepswerf, te Waterhuizen ten behoeve van de bouw van een dry cargo vessel in opdracht van Talmo II Shipping Ltd. te Limassol, Cyprus; projectnummer 88107/49750 1988-1990, 3378; omslag
            - Waterhuizen Pattje BV, Scheepswerf, te Waterhuizen ten behoeve van de bouw van een dry cargo vessel in opdracht van Talmo II Shipping Ltd. te Limassol, Cyprus; projectnummer 88081; MEFIS-nummer 49751; bouwnummer 376 1988-1991, 3379; omslag
            - Waterhuizen Pattje BV, Scheepswerf, te Waterhuizen ten behoeve van een ethyleen-tanker in opdracht van Chemgas Schiffahrts GmbH en Co. te Leer, Duitsland; projectnummer 88082; MEFIS-nummer 49629; bouwnummer 374 1988-1991, 3380; omslag
            - Waterhuizen Pattje BV, Scheepswerf, te Waterhuizen ten behoeve van de bouw van een ethyleen-tanker in opdracht van Hartmann GmbH & Co KG te Leer, Duitsland; projectnummer 89032/52343; bouwnummer 377 1988-1991, 3381; omslag
            - Waterhuizen Pattje BV, Scheepswerf, te Waterhuizen ten behoeve van de bouw van een ethyleen-tanker in opdracht van Hartmann GmbH & Co KG te Leer, Duitsland; projectnummer 89075/52669; bouwnummer 379 1988-1992, 3382; omslag
            - Waterhuizen Pattje BV, Scheepswerf, te Waterhuizen ten behoeve van de bouw van een LPG-tanker in opdracht van Hartmann Schiffahrts te Leer, Duitsland; projectnummer 89077; MEFIS-nummer 53364; bouwnummer 381 1989-1992, 3383; omslag
            - IJssel-Vliet Combinatie (YVC) BV te Capelle aan den IJssel ten behoeve van de bouw van een chemicaliëntanker door Scheepswerf De Groot en Van Vliet te Ridderkerk in opdracht van Vinalmar S.A. te Genève, Zwitserland; projectnummer 037-80-105; bouwnummer 410 1981-1991, 3384; omslag
            - IJssel-Vliet Combinatie (YVC) BV te Capelle aan den IJssel ten behoeve van de bouw van een hektrawler in opdracht van Vrolijk's Visserij Maatschappij te IJmuiden; projectnummer 031-81-305; bouwnummer 208 1981-1991, 3385; omslag
            - IJssel-Vliet Combinatie (YVC) BV te Capelle aan den IJssel ten behoeve van de bouw van een hektrawler in opdracht van W. van der Zwan & Zn. BV te 's-Gravenhage; projectnummer 04183301; bouwnummer 209 1981-1991, 3386; omslag